【裁判字號】    95,訴,628
【裁判日期】    951115
【裁判案由】    毒品危害防制條例
【裁判全文】
臺灣士林地方法院刑事判決               95年度訴字第628號
公  訴  人  臺灣士林地方法院檢察署檢察官
被      告  戊○○
                    （另案在臺灣臺北監獄執行中）
指定辯護人  本院公設辯護人丙○○
上列被告因毒品危害防制條例案件，經檢察官提起公訴（95年度
偵字第1633號），本院判決如下：
    主  文
戊○○販賣第二級毒品，處有期徒刑柒年貳月。扣案之安非他命
壹包（驗餘淨重零點壹公克）沒收銷燬，千元紙鈔壹張沒收。
    事  實
一、戊○○以安非他命淨重1 公克新臺幣（下同）五千元之代價
    販入後，除部分供己施用外，復意圖營利，於民國95年1 月
    14 日 下午4 時30分許，在臺北縣三芝鄉錫板村海尾14之1
    號住處，以新臺幣（下同）1,000 元之價格，將一包（毛重
    約0.33公克，淨重0.12公克，取0.02公克化驗，驗餘淨重0.
    1 公克）之第二級毒品安非他命（下稱安非他命），販賣予
    乙○○施用（戊○○施用安非他命部分，檢察官另案偵辦）
    ；俟乙○○甫向戊○○購得安非他命後欲離開戊○○上揭住
    處時，為警依法持搜索票進入上址搜索查獲，並扣得乙○○
    持有之該包安非他命及戊○○販賣毒品安非他命所得之千元
    紙鈔1 張。
二、案經臺北市政府警察局士林分局報請臺灣士林地方法院檢察
    署檢察官偵查起訴。
    理  由
一、訊據被告戊○○雖矢口否認有上開販賣安非他命犯行，辯稱
    ：伊沒有販賣安非他命給乙○○，乙○○身上之安非他命並
    非伊交給他的，桌上的一千元是乙○○還伊之工錢云云。辯
    護人則辯稱：證人乙○○於警詢及偵查中為被告不利之陳述
    ，為審判外之陳述，應無證據能力。警方於搜索時並未查獲
    有販賣安非他命所需之微量天秤，可知被告並未有販賣行為
    。扣案之安非他命一包的重量為毛重0.33公克，驗餘淨重是
    0.1 公克，取驗量應有0.1 公克以上，故乙○○所言安非他
    命是以一千元向被告購得，則被告以淨重0.2 公克以上的重
    量販出，應無任何利潤可言云云。然查：
  (一)證據能力部分：按被告以外之人於偵查中向檢察官所為陳述
    ，除顯有不可信之情況者外，得為證據，刑事訴訟法第159
    條之1 第2 項定有明文。偵查中對被告以外之人（包括證人
    、鑑定人、告訴人、被害人及共同被告等）所為之偵查筆錄
    ，或被告以外之人向檢察官所提之書面陳述，性質上均屬傳
    聞證據。惟現階段刑事訴訟法規定檢察官代表國家偵查犯罪
    、實施公訴，依法其有訊問被告、證人及鑑定人之權，證人
    、鑑定人且須具結，而實務運作時，檢察官偵查中被告以外
    之人所取得之陳述，原則上均能遵守法律規定，不致違法取
    供，其可信度極高，是以被告以外之人前於偵查中已具結而
    為證述，除反對該項供述得具有證據能力之一方，已釋明「
    顯有不可信之情況」之理由外，不宜以該證人未能於審判中
    接受他造之反對詰問為由，即遽指該證人於偵查中之陳述不
    具證據能力。本件證人乙○○於偵查中向檢察官所為陳述，
    其未提及檢察官在偵查時有不法取供之情形，反對該項供述
    得具有證據能力之辯護人，亦未釋明上開證述有顯不可信之
    情況，依照上開規定，其於偵查中之證言具有證據能力。再
    按被告以外之人於審判中有所在不明而傳喚不到之情形者，
    其於司法警察官或司法警察調查中所為之陳述，經證明具有
    可信之特別情況，且為證明犯罪事實之存否所必要者，得為
    證據，刑事訴訟法第159 條之3 定有明文。司法警察具有調
    查犯罪嫌疑人犯罪情形及蒐集證據等職權，若其所作之筆錄
    毫無例外地全無證據能力，當非所宜。再者，如被告以外之
    人於司法警察調查中之陳述，係在可信之特別情況下所為，
    且為證明犯罪事實之存否所必要，而於審判程序中，發生事
    實上無從為直接審理之原因時，仍不承認該陳述之證據適格
    ，即有違背實體真實發見之訴訟目的，故證人經傳喚不到，
    承認其在司法警察調查中之陳述，得採為證據。本件證人乙
    ○○於95年10月13日及15日本院審理時經傳喚不到及拘提無
    著，其於95年1 月14日18時30分及20時30分警詢時之陳述其
    向被告購買安非他命之情事，在案發後2 小時許，時間之間
    隔很短，其陳述應是在記憶猶新之情況下所為，且當時被告
    不在場，其面對警員所為陳述應較為坦然，並警詢筆錄內容
    完整，其陳述係在可信之特別情況下所為，則虛偽陳述之危
    險性不高，雖係審判外之陳述，或未經被告反對詰問，揆諸
    上開規定，其於警詢時之陳述具有證據能力。
  (二)被告於95年1 月14日下午4 時30分許，在臺北縣三芝鄉錫板
    村海尾14之1 號住處，以1,000 元之價格，將一包（毛重約
    0.33公克，淨重0.12公克，取0.02公克化驗，驗餘淨重0.1
    公克）之第二級毒品安非他命，販賣予乙○○後，於同時40
    分許，當乙○○正欲離開戊○○上揭住處時，為警依法持搜
    索票進入上址搜索查獲，並扣得乙○○甫向戊○○購買而持
    有之該包安非他命，及乙○○為購買安非他命而交付被告，
    而為被告所得之千元紙鈔1 張等情，業據證人即現場查獲警
    員甲○○、丁○○於偵查中證稱：「（搜索情形？）當天下
    午我們在現場埋伏，約4 點半左右等到乙○○開車到被告住
    處，他毃門後被告打開鐵門一小孔看人，就拉開鐵門讓乙○
    ○進入，之後就拉下鐵門並反鎖，乙○○進入後不到一、二
    分鐘就出來，我們趁機擋下他的鐵門，並進入依法搜索」、
    「（有無其他補充？）我們有搜索錄影，且當場乙○○有承
    認向被告買毒品」等語（見偵查卷第81至82頁），及於審理
    中證稱：「（當時是如何查獲的？）我們是接獲檢舉人的線
    報，被告涉嫌販賣毒品，我們才向士林地檢署聲請搜索票，
    當時下午二時多到現場監控，至下午十六點三十分就看到乙
    ○○開藍色貨車到被告家門，我們等了六分鐘之後，我們就
    進入屋內，我們進入的時候，剛好乙○○要從被告的家出來
    ，我們就問乙○○做什麼，乙○○就從褲子口袋拿出，說他
    跟被告購買安非他命，當時我們在現場有看到桌上有壹仟元
    ，我們詢問乙○○，這壹仟元要做什麼，他說要向被告購買
    安非他命，被告的鐵門有一瞻視孔，辨認是何人，認識的人
    才將鐵門拉一半，當時是乙○○要出來，我們才能進入，當
    被告發現我們警方要進入的時候，被告很快要將鐵門拉下來
    」、「（在屋內搜索到何物品？）安非他命是乙○○自己口
    袋拿出，桌上有注射針筒二支、紙鈔一千元，拉鍊袋，還有
    一些香菸、打火機等」、「（你們當天執行搜索，是從何時
    開始實施監控？）當天中午以後到達執行搜索地點，當時鐵
    門拉下，我們同仁說去搜索的話會打草驚蛇，我們就在旁邊
    等候，有看到乙○○來，我不知道他要做什麼，我們就至被
    告房子旁邊，等到十分鐘乙○○出來，我們就進入屋內，發
    現桌上有壹仟元，乙○○有說他跟被告購買安非他命」、「
    （當時搜索扣押物品，是否如同扣押物品清單？《提示搜索
    卷扣押物品法單》）是」等語明確（95年10月13日審判筆錄
    ），並有本院搜索票、臺北市政府警察局士林分局搜索筆錄
    、扣押筆錄及扣押目錄表在卷可憑，渠等2 人於偵查中就監
    控現場及查獲被告與乙○○交易毒品之過程證述內容前後一
    致，並無矛盾之處。
  (三)證人乙○○確有於上開時地以一千元向被告購得該包安非他
    命，且其交付給被告之一千元是購買安非他命之價款，並非
    償還被告之工錢等情，業據證人乙○○於95年1 月14日警詢
    時陳稱：「（你今《14》日因何事至本隊製作筆錄？）我今
    《14》日因前往臺北縣三芝鄉錫板村海尾14之1 號戊○○家
    中購買安非他命時為警所查獲，所以製作筆錄」、「（你於
    何時？何地？購買安非他命為警所查獲？）於今《14》日下
    午16時30分，在臺北縣三芝鄉錫板村海尾14之1 號戊○○家
    購買安非他命後，於同《14》日16時40分許步出上址時為警
    查獲」、「（警方於你身上之何處？查獲何物？數量為何？
    ）是我自己主動從牛仔褲之左邊口袋內取出一小包安非他命
    交予警方，所查獲之安非他命毛重0.3 公克、淨重0.1 公克
    《經秤重》」、「（現場查獲之情形為何？請詳述？）我當
    時是駕駛我父親所有之自小貨車前往臺北縣三芝鄉錫板村海
    尾14之1 號戊○○家中，向戊○○購買安非他命，購得安非
    他命毒品後於步出戊○○家門口時被警方查獲」、「（你所
    持有之安非他命毒品來源為何？）是我向戊○○所購得的」
    、「（你以何價格向戊○○購得該包安非他命毒品？）今《
    14》日遭警方所查獲之安非他命毒品是以新台幣一千元購得
    」、「（警方在戊○○家中桌上有發現一張現金壹仟元之新
    台幣紙鈔是否為你購買毒品用以支付予戊○○之現金？）是
    的」、「（你當時是在何處及如何交易的？）我在臺北縣三
    芝鄉錫板村海尾14之1 號戊○○家中交易的，交易方式是一
    手交錢一手交貨」、「（士林分局扣押物品目錄表你是否看
    過？其中何物為你所有？）其中只有安非他命是我向戊○○
    購買的，為我所有」、「（戊○○聲稱你所給他之壹仟元臺
    幣不是購買安非他命毒品之用，而是你欠他的錢，你做何解
    釋？）我沒有欠他錢，那壹仟元臺幣就是我向他購買安非他
    命毒品的錢，不然我東西那裡來的，我可跟他對質」、「（
    你如何證明壹仟元臺幣是你購買安非他命毒品的那一張紙鈔
    ？）我跟戊○○買完安非他命毒品後，他沒有直接將錢收起
    來，就放在桌上，到我要走，他幫我開門時，那一張壹仟元
    臺幣紙鈔還擺在桌上，我出來後被警察查獲就帶進屋內，那
    一張壹仟元臺幣紙鈔還擺在桌上，所以我確定那是我購買安
    非他命的錢」等語（見偵查卷23至29頁），及於95年1 月15
    日偵查中證稱：「（何時開始施用毒品？）昨天本來要施用
    毒品，但還沒有用就被抓了」、「（你昨天為何去戊○○住
    處？）要向他買毒品安非他命」、「（你要向戊○○買毒品
    ，如何相約？）我以我的手機0000000000打給戊○○手機
    000000 0000 聯絡」、「（昨天你也準備以一千元向戊○○
    買安非他命？）對，被警察查獲時已經買好了」、「（昨天
    你們以何種方式連絡？）我臨時去找戊○○，事先沒有與戊
    ○○聯絡」、「（你與戊○○有何關係？）我們是鄰居，我
    之前開大卡車時他有跟過我的車子」、「（你之前有無欠他
    薪水還沒有給？）沒有，我們二個人都是被人家請的，薪水
    是跟老板江進益拿的，公司叫作東益《音譯》貨運行，江進
    益是車主，他去靠行，戊○○的薪水不是我給他的」、「（
    戊○○稱你昨天給他的一千元是你還他，你欠他的薪水，有
    何意見？）我沒有欠他錢，我也不用付他薪水」等語綦詳，
    又被告與證人乙○○是朋友關係，五年前是證人乙○○之隨
    車小弟，二人間沒有仇恨，一千元是證人乙○○所交付等語
    ，已據被告於警詢時供述明確（見偵查卷第15、18頁），核
    與證人乙○○證述二人曾一同在貨車行工作及交付被告一千
    元等情節吻合，足見被告與證人李俊係熟識朋友，既無仇怨
    ，衡情證人乙○○應無故意設詞誣陷被告之理，證人乙○○
    於警詢、偵查中對於在前開時地以一千元之價格向被告購得
    該包安非他命之情節，始終供述一致，且乙○○與被告在偵
    查中當庭對質，仍為如此之陳述，是證人乙○○之上開證言
    應屬實在，自堪採信。
  (四)被告向其前手以5000元之價格購入淨重一公克之安非他命（
    即0.2 公克安非他命之成本為1,000 元），已據被告於95年
    10 月13 日審理時供明在卷（見當日審判筆錄第9 頁），而
    本件證人乙○○以1,000 元向被告購買安非他命1 包，經檢
    驗結果，確屬甲基安非他命，該包安非他命毛重0.33公克，
    淨重0.12公克，取0.02公克鑑驗，餘0.1 公克，此有臺北市
    政府警察局95年5 月16日北市鑑毒字第015 號鑑驗通知書在
    卷可據（見偵查卷第101 頁），顯見被告確有買賤賣貴而從
    中取利之情事，從而被告將一包淨重0.12公克（換算成本60
    0 元）之安非他命以1,000 元價格賣出予證人乙○○，獲得
    400 元之利潤，被告有營利之意圖，至為明確。雖警方於搜
    索時並未查獲有微量天秤，惟微量天秤並非成立販賣安非他
    命之構成要件，被告亦有可能在他處分裝，微量天秤放在他
    處，或購入時已分裝完畢，無使用微量天秤之必要，是辯護
    人認警方未查獲微量天秤，可知被告無販賣安非他命云云，
    應非正確。
  (五)此外復有現場查獲之千元紙鈔1 張扣案可資佐證被告以之牟
    取不法利益，被告牟取不法利益而販賣安非他命之行為，彰
    彰明甚。是被告之辯解，應屬畏罪卸責之詞，辯護人之辯護
    ，容有誤解，均不足採信。本件事證明確，被告犯行堪以認
    定。
二、按販賣毒品罪，並不以販入之後復行賣出為構成要件，苟以
    營利為目的，將毒品購入或將之賣出，有一於此，其犯罪即
    經完成（最高法院88年臺上字第3898號判決參照）。核被告
    以營利為目的，將安非他命賣出之行為，係犯毒品危害防制
    條例第4 條第2 項之販賣第二級毒品罪。其持有第二級毒品
    之低度行為，應為販賣之高度行為所吸收，不另論罪。爰審
    酌被告販賣安非他命，對社會治安及國民健康之危害，並考
    量其犯罪之動機、目的、手段、智識程度、販賣數量、及犯
    罪後否認犯行之態度等一切情狀，量處有期徒刑7 年2 月。
三、扣案之安非他命1 包，係證人乙○○向被告購得之第2 級毒
    品，已據證人乙○○證述明確，為當場查獲之毒品且屬違禁
    物，故不問屬於何人所有，應依毒品危害防制條第18條第1
    項前段之規定宣告沒收銷燬。另扣案之千元紙鈔1 張即1,00
    0 元，係被告販賣毒品所得之款項，應依同條例第19條第1
    項之規定宣告沒收。至扣案之拉鍊夾袋145 個，雖係被告所
    有，但不能證明係被告供販毒所用之物，則不予宣告沒收。
四、公訴意旨略以：被告基於販賣第2 級毒品安非他命之概括犯
    意，自94年某日起95年1 月13日止，在臺北縣三芝鄉錫板村
    海尾14之1 號住處等地，多次以1000元之代價，將每包毛重
    0.3 公克之安非他命，販賣予乙○○施用，因認此部分亦涉
    有毒品危害防制條例第4 條第2 項之販賣第2 級毒品罪嫌云
    云。公訴人認被告涉有上開犯行，係以證人乙○○於警詢時
    之指述及偵查中之證述為唯一之證據。惟經訊據被告矢口否
    認上開犯罪事實，辯稱：伊沒有販賣安非他命給乙○○施用
    ，其所言不實在等語。經查：證人乙○○於警詢時供稱前二
    次均在被告家中購買安非他命等語（見偵查卷第26頁），而
    於偵查中則供稱前二次購買安非他命，均在三芝鄉○○○路
    路旁交易（見偵查卷第64頁），此部分情節，核其前後所述
    ，不相吻合，已難遽信。再者，又無其他證據補強證人乙○
    ○前二次其向被告購買安非他命之情事為真實，被告此部分
    之犯行即難證明，惟因公訴人認此部分與起訴部分有連續犯
    之裁判上一罪關係，故不另為無罪之諭知。
據上論斷，應依刑事訴訟法第299 條第1 項前段、毒品危害防制
條例第4 條第2 項、第18條第1 項前段、第19條第1 項，刑法第
11條前段，判決如主文。
本案經檢察官高俊申到庭執行職務。
中    華    民    國    95    年    11    月    15    日
                  刑事第三庭審判長法  官  蔡明宏
                                  法  官  王沛雷
                                  法  官  周明鴻
以上正本證明與原本無異。
如不服本判決，應於判決送達後10日內，向本院提出上訴狀。
                                  書記官  丁梅芬
中    華    民    國    95    年    11    月    17    日
論罪法條：
毒品危害防制條例第4條
製造、運輸、販賣第一級毒品者，處死刑或無期徒刑；處無期徒
刑者，得併科新臺幣1 千萬元以下罰金。
製造、運輸、販賣第二級毒品者，處無期徒刑或7 年以上有期徒
刑，得併科新臺幣7 百萬元以下罰金。
製造、運輸、販賣第三級毒品者，處5 年以上有期徒刑，得併科
新臺幣5 百萬元以下罰金。
製造、運輸、販賣第四級毒品者，處3 年以上10年以下有期徒刑
，得併科新臺幣3 百萬元以下罰金。
製造、運輸、販賣專供製造或施用毒品之器具者，處1 年以上7
年以下有期徒刑，得併科新臺幣1 百萬元以下罰金。
前五項之未遂犯罰之。


司法院資訊處製作；財團法人民間司法改革基金會備份。
